臺灣臺中地方法院民事裁定
 111年度中簡聲字第73號
聲  請  人  呂昆泰  
相  對  人  鄭宏偉  

上列當事人間聲請停止執行事件，本院裁定如下：
    主      文
聲請人供擔保新臺幣伍仟柒佰壹拾伍元後，本院一一○年度司執
字第一三八一九九號損害賠償強制執行事件之強制執行程序，於
本院一一一年度中簡字第二一八○號債務人異議之訴事件訴訟程
序終結（裁判確定、和解或撤回起訴）前，應暫予停止。
    理　　　由
一、按有回復原狀之聲請或提起再審或異議之訴，或對於和解為
    繼續審判之請求，或提起宣告調解無效之訴，撤銷調解之訴
    ，或對於法院依強制執行法第4 條第1 項第5 款之裁定提起
    抗告時，法院依必要情形，或依聲請定一相當並確實擔保，
    得為停止強制執行之裁定，強制執行法第18條第2 項定有明
    文。又法院依強制執行法第18條第2 項定擔保金額而准許停
    止強制執行之裁定者，該項擔保係備供債權人因停止執行所
    受損害之賠償，其數額應依標的物停止執行後，債權人未能
    即時受償或利用該標的物所受之損害額，或其因另供擔保強
    制執行所受之損害額定之，非以標的物之價值或其債權額為
    依據（最高法院91年度台抗字第429號、91年度台抗字第111
    號民事裁定意旨參照）。執行債權倘為金錢債權，債權人因
    執行程序停止，致受償時間延後，通常應可認係損失停止期
    間利用該債權總額所能取得之利息。遲延之債務，以支付金
    錢為標的者，債權人得請求依法定利率計算之遲延利息。但
    約定利率較高者，仍從其約定利率，民法第233 條第1 項定
    有明文。此項遲延利息之本質屬於法定損害賠償，亦可據為
    金錢債權遲延受償所可能發生損害之賠償標準（最高法院10
    5年度台抗字第33號民事裁定意旨參照）。
二、本件聲請人以其已對相對人向本院提起債務人異議之訴為理
    由，聲請裁定停止本院110年度司執字第138199號損害賠償
    強制執行事件。
三、經查：本院110年度司執字第138199號損害賠償強制執行事
    件目前尚未終結（相對人自富士康保全股份有限公司受領之
    薪資尚未達執行命令所載債權金額），而聲請人已對相對人
    提起債務人異議之訴，現由本院臺中簡易庭以111年度中簡
    字第2180號債務人異議之訴事件審理中等情，業經本院調取
    上開執行卷宗及債務人異議之訴卷宗查閱屬實，是聲請人所
    為停止執行之聲請，於法尚無不合。而揆諸前揭最高法院見
    解所示，本院酌定擔保金額時，僅能斟酌相對人未能即時受
    償所受之損害額定之，不得以標的物之價值或其債權額為依
    據。爰審酌相對人於上開執行事件聲請強制執行之債權額為
    新臺幣（下同）80,000 元，聲請人主張相對人於上開執行
    事件現已受償40,300元，扣除執行費640元，相對人實際受
    償39,660元，其餘40,340元因聲請人於上開執行事件前業已
    清償完畢（桃園地方法院109年度司執字第88145號），相對
    人不得再為執行等等，是上開執行事件如停止執行，相對人
    未能即時受償預計所受之損害額，應為其尚未受償之債權額
    40,340元按週年利率百分之5計算之利息（民法第203條規定
    參照）；參以本案訴訟之訴訟標的金額未逾民事訴訟法第46
    6 條所定數額，屬不得上訴第三審之事件，至二審終結其期
    間推定為2年10個月（參照各級法院辦案期限實施要點第2條
    規定民事簡易程序第一審審判案件期限10個月、民事第二審
    審判案件期限2年）之情，故認聲請人所應供之確實擔保金
    額以5,715元【計算方式：40,340元×5%×( 2+10/12 ) ＝5,71
    5元】為適當。
四、依強制執行法第18條第2項，裁定如主文。
中　　華　　民　　國　　111 　年　　7 　　月　　13　　日
                  臺中簡易庭    法  官  林筱涵
以上為正本係照原本作成。
如不服本裁定，應於送達後10日內，向本院提出抗告狀並表明抗
告理由，如於本裁定宣示後送達前提起抗告者，應於裁定送達後
10日內補提抗告理由書（須附繕本）。
中　　華　　民　　國　　111 　年　　7 　　月　　13　　日
                                書記官  張峻偉